【裁判字號】    99,簡上,197
【裁判日期】    990504
【裁判案由】    詐欺
【裁判全文】
臺灣臺中地方法院刑事判決             99年度簡上字第197號
上  訴  人  臺灣臺中地方法院檢察署檢察官
被      告  乙○○
上列上訴人因被告詐欺案件，不服本院臺中簡易庭中華民國98年
12月31日98年度簡字第1361號第一審刑事簡易判決（起訴案號：
98年度偵緝字第756號），提起上訴，及移送併案審理（99年度
偵緝字第62號），本院管轄之第二審合議庭判決如下：
    主    文
原判決撤銷。
乙○○犯詐欺取財罪，處拘役伍拾玖日，如易科罰金，以新臺幣
壹仟元折算壹日。緩刑貳年。
    事實及理由
一、犯罪事實：乙○○意圖為自己不法之所有，基於詐欺之犯意
    ，明知其未有電腦雙核心主機E2220 CPU之事實，竟於民國
    97年5月5日14時許，在超頻者天堂網站上，張貼販賣電腦雙
    核心主機E2220 CPU之不實訊息，適丙○○、許振豪上網瀏
    覽上開網頁，陷於錯誤，即下標購買，並依乙○○之指示，
    撥打乙○○所使用之行動電話號碼0000000000號之門號與乙○○聯繫出貨後，丙○○於97年5月5日16時14分由網路轉帳
    新臺幣（下同）5700元至乙○○所申請玉山商業銀行竹北分
    行帳號0000000000000號之帳戶內；甲○○則於97年5月5日
    20時44分，經由ATM轉帳匯入5200元至不知情之李宜璟所有
    之臺灣郵政興安郵局帳號00000000000000號帳戶內，乙○○
    領取上開款項後，並未交付丙○○、甲○○所購買之上開CP
    U，丙○○、甲○○始知受騙。
二、認定犯罪事實所憑之證據及理由：
（一）檢察官與被告對於本判決所引用之下列被告以外之人於審
      判外所為之陳述（含書證）之證據能力，於本院準備程序
      時表示無意見而不爭執其證據能力，視為有刑事訴訟法第
      159條之5第1項之同意，揆諸前開說明，該等被告以外之
      人於審判外所為言詞或書面陳述，其證據傳聞性已解除；
      且由本院審理過程觀之，並未察覺前開傳聞證據之作成欠
      缺適當性，且由該等傳聞證據之筆錄或文書記載方式及其
      外觀審查，其等之作成亦無問題而有適當性，依刑事訴訟
      法第159條之5之規定，自得作為證據，合先敘明。
（二）上揭被告詐欺取財之犯罪事實，業據被告於本院審理時坦
      承不諱，核與證人即被害人丙○○、甲○○於警詢、偵訊
      中證述如何遭詐騙等情大致相符，另有證人古家瑜、李宜
      璟於警詢之陳述及證人林紘伸於警詢及偵訊中之陳述可證
      ，此外並有上開2帳戶之存摺節錄、販售CPU網頁列印頁、
      0000 000000之門號通聯調閱查詢單、玉山商業銀行竹北
      分行97年6月10日玉山竹北字第08061001號函附之被告開
      戶資料（含開戶約定書、身分證、駕照、印鑑卡）及交易
      明細表、中華郵政公司自動櫃員機儲戶交易明細表、臺灣
      郵政股份有限公司臺北郵局97年6月17日北營字第
      09709202181號函及所附郵政存簿儲金立帳申請書、李宜
      璟之全民健康保險證、身分證、儲戶印章、客戶交易清單
      等附卷可稽，足徵被告前開自白與事實相符，應足採信，
      被告犯行堪以認定。
三、論罪科刑之理由：
（一）核被告所為，係犯刑法第339條第1項之詐欺取財罪。被告
      同一時間張貼販賣電腦雙核心主機E2220 CPU之不實訊息
      ，而使丙○○、甲○○被騙匯款之行為，應係一行為觸犯
      數罪名之想像競合犯，本案詐騙甲○○之行為，應為起訴
      效力所及，原審未及斟酌審判，惟業經檢察官移送併辦，
      並於上訴書中陳明被告尚有為此部分之詐欺取財犯行，本
      院認此部分與檢察官已起訴且經判決有罪部分間，有想像
      競合犯之裁判上一罪關係，依審判不可分原則，本院自得
      加以審理。
（二）原審認為被告犯罪事證明確，予以論罪科刑，固非無見。
      惟被告除有原判決所認定之犯行外，尚有檢察官移送併案
      審理之犯罪事實，兩者具有想像競合犯之裁判上一罪關係
      ，已如前述，原審未及審酌移送併案審理部分之犯行，自
      有未洽，檢察官請求撤銷原審判決且併予審判為有理由，
      本院應將原判決撤銷改判，並審酌被告係智識成熟之成年
      人，對於其無法交付電腦CPU給他人，竟仍上網張貼販賣
      訊息，使被害人受騙付款，然被害人匯款至前揭帳戶金額
      之數額非鉅，及被告犯後坦承犯行，態度良好等一切情狀
      ，量處如主文第二項所示之刑，並諭知易科罰金之折算標
      準。又被告前未曾因故意犯罪受有期徒刑以上刑之宣告，
      此有臺灣高等法院被告前案紀錄表及臺灣臺中地方法院檢
      察署刑案資料查註紀錄表在卷可按，因一時貪慾圖便，短
      於思慮，致觸犯本案犯行，且被告已與被害人均達成和解
      ，並於本院審理時分別賠償被害人之損失各5700元，有本
      院審判筆錄可考，經此教訓，被告應知惕勵，信無再犯之
      虞，因認被告所受宣告之刑，以暫不執行為適當，爰依刑
      法第74條第1項第1款規定，併予宣告緩刑2年，以啟自新
      。
二、適用法律之依據：刑事訴訟法第455條之1第1項、第3項、第
    369條第1項前段、第364條、第299條第1項前段，刑法第339
    條第1項、第55條、第41條第1項前段、第74條第1項第1款，
    刑法施行法第1條之1第1項、第2項前段。
中    華    民    國    99    年    5     月    4     日
                  臺灣臺中地方法院刑事第六庭
                      審判長法  官  林三元
                            法  官  高英賓
                            法  官  黃益茂
以上正本證明與原本無異。
不得上訴。
                            書記官  蔡秋明
中    華    民    國    99    年    5     月    4     日
附錄本案論罪科刑法條全文：
中華民國刑法第339條
(普通詐欺罪)
意圖為自己或第三人不法之所有，以詐術使人將本人或第三人之
物交付者，處五年以下有期徒刑、拘役或科或併科一千元以下罰
金。
以前項方法得財產上不法之利益或使第三人得之者，亦同。
前二項之未遂犯罰之。

司法院資訊處製作；財團法人民間司法改革基金會備份。
